【裁判字號】    90,訴,2242
【裁判日期】    901213
【裁判案由】    毒品危害防制條例
【裁判全文】
臺灣高雄地方法院刑事判決                          九十年度訴字第二二四二號
    公  訴  人  臺灣高雄地方法院檢察署檢察官
    被      告  甲○○
右列被告因違反毒品危害防制條例案件，經檢察官提起公訴（九十年度毒偵字第二七
八五號），本院判決如左：
    主  文
甲○○連續施用第一級毒品，處有期徒刑柒月。
扣案含海洛因殘渣針頭（筒）壹支沒收銷毀之。
    事  實
一、甲○○前因施用第一級毒品海洛因案件，經依本院以九十年度毒聲字第二七三六
    號裁定送觀察、勒戒後，認無繼續施用毒品之傾向，由臺灣高雄地方法院檢察署
    檢察官於民國九十年五月十八日，以九十年度毒偵字第二○八二號不起訴處分確
    定。詎不知悔改，復基於概括之犯意，先於九十年六月九日下午六、七時許，復
    於同年月十日凌晨零時許，在高雄市前鎮區○○○路五四巷一號四樓住處，以針
    筒摻水皮下注射方式，連續施用第一級毒品海洛因二次，為警於同年月十日上午
    十一時四十分許，在高雄市前鎮區○○○路五四巷口查獲，並扣得其所有供施用
    海洛英之針頭（筒）乙支。甲○○經依本院九十年度毒聲字第三六八○號裁定送
    觀察、勒戒後，認有繼續施用毒品傾向。
二、案經高雄市政府警察局刑警大隊移請臺灣高雄地方法院檢察署檢察官偵查起訴。
    理  由
一、右開犯罪事實，業據被告甲○○自白不諱，而扣案之針頭（筒）內殘留第一級毒
    品海洛因，有高雄醫學大學附設中和紀念醫院九十年九月十一日９９０９－４１
    號檢驗報告一紙足參，且被告為警所採之尿液經送驗結果，呈嗎啡陽性反應，亦
    有高雄市政府衛生局高衛試煙字第Ｅ－２２９號煙毒尿液檢驗成績書、保安警察
    大隊刑案移送專責組偵辦毒品危害防制條例嫌疑人尿液採證代碼表各乙紙可據。
    按人體投與海洛因後，迅速水解轉變為嗎啡，再循嗎啡之代謝途徑，排出體外，
    百分之五十以上於八十九小時內，自尿中排出，百分之九十於二十四小時內，自
    尿中排出，採樣應於投與嗎啡二十四小時內進行為宜，此經行政院衛生署藥物食
    品檢驗局以（八○）藥檢壹字第○五六九五四號函釋明確，是被告自白堪信與事
    實相符，其確有施用第一級毒品海洛因之犯行無疑。再查被告前因施用毒品案件
    ，經臺灣高雄地方法院裁定送臺灣高雄看守所附設勒戒處所觀察、勒戒後，經該
    所認定無繼續施用毒品傾向後，由臺灣高雄地方法院檢察署檢察官於九十年五月
    十八日以九十年度偵字第二○八二號不起訴處分書為不起訴處分確定之事實，有
    前開不起訴處分書、本院被告全國前案記錄表與臺灣高雄地方法院檢察署刑案資
    料查註記錄表各一份在卷可按。又其於五年內再犯毒品危害防制條例第十條之罪
    ，經裁定送臺灣高雄看守所附設勒戒處所觀察、勒戒，認有繼續施用毒品傾向，
    亦有臺灣高雄看守所附設勒戒處所九十年六月二十日高所坤戒勒字第一六九六號
    函所附之「有無繼續施用毒品傾向證明書」一份存卷足憑。綜上所述，被告於不
    起訴處分後五年內復施用第一級毒品之事證明確，其所為與毒品危害防制條例第
    二十條第三項之規定相符，應予依法論科。
二、按犯毒品危害防制條例第十條之罪，經觀察勒戒後，無繼續施用毒品之傾向者，
    應由檢察官為不起訴處分。經不起訴處分後五年內再犯第十條之罪，經觀察勒戒
    後，認有繼續施用毒品之傾向者，即不適用前項之規定（即應由檢察官偵查起訴
    ），毒品危害防制條例第二十條第三項定有明文。又海洛因為毒品危害防制條例
    第二條第二項第一款所明定之第一級毒品，是被告所為，係犯同條例第十條第一
    項之施用第一級毒品罪，公訴人誤繕為同條例第十條第二項之罪，容有誤會，附
    此敘明。被告因施用第一級毒品前持有毒品之行為，本應論以持有之罪，惟各該
    次持有毒品之行為均為其後施用毒品之行為所吸收，不另論罪。又被告所為先後
    二次施用第一級毒品之行為，時間緊接，所犯罪名相同，顯係出於概括犯意為之
    ，為連續犯，爰依刑法第五十六條之規定以一罪論，並加重其刑。茲審酌被告前
    有一次施用毒品觸法，經警查獲並送觀察勒戒後仍未戒絕，並隨即再犯，顯見其
    無悔改之意，其吸用足以導致精神障礙、性格異常，甚至造成生命危險之毒品，
    戕害一己之身體健康，所為尚未害及他人、犯後又坦承施用、態度良好等一切情
    狀，量處如主文所示之刑。扣案之針頭（筒）一支，經送驗結果確含有海洛因成
    分，因該針頭（筒）與海洛因不能分離，應視同為毒品，此有上開檢驗報告單附
    卷可憑，應依毒品危害防制條例第十八條第一項前段規定宣告沒收並銷燬之。至
    扣案之殘渣袋經送驗結果含甲基安非他命成分，有高雄醫學大學附設中和紀念醫
    院九十年九月十一日９９０９－４０號檢驗報告足憑，是與被告施用第一級毒品
    海洛英之犯行無涉，本件自不得宣告沒收。另被告為警查獲之日所採尿液，呈甲
    基安非他命陽性反應，涉嫌施用第二級毒品部分，未據公訴人起訴，且與本件起
    訴被告施用海洛因之犯行，犯意個別，行為互殊，並無裁判上一罪之關係，本院
    不得併予審究，應由公訴人另行偵辦，附此敘明。
據上論斷，應依刑事訴訟法第二百九十九條第一項前段，毒品危害防制條例第十條第
一項、第十八條第一項前段、第二十條第三項，刑法第十一條、第五十六條，判決如
主文。
中      華      民      國      九十    年     十二     月      十三    日
                                     臺灣高雄地方法院刑事第四庭
                                             審判長法官    黃建榮
                                                   法官    盧怡秀
                                                   法官    莊珮君
右正本證明與原本無異。
如不服本判決，應於判決送達後十日內，向本院提出上訴狀。
                                                 書記官    王高山
中      華      民      國      九十    年    十二      月      十三    日


司法院資訊處製作；財團法人民間司法改革基金會備份。
